臺灣宜蘭地方法院刑事判決　　　　　　96年度交簡上字第22號
上　訴　人　乙○○
即　被　告
上列上訴人即被告因過失傷害案件，不服本院羅東簡易庭於中華
民國96年9月18日所為96年度羅交簡字第144號第一審判決（聲請
簡易判決處刑案號：96年度偵字第1091號），提起上訴，本院合
議庭為第二審判決如下：
    主  文
原判決撤銷。
乙○○因過失傷害人，處有期徒刑參月，如易科罰金，以新臺幣
壹仟元折算壹日，減為有期徒刑壹月又拾伍日，如易科罰金，以
新臺幣壹仟元折算壹日，緩刑貳年。
    事　實
一、乙○○於民國95年8月18日下午6時10分許，駕駛車牌號碼HS
    -5191 號自用小客車，沿宜蘭縣冬山鄉○○○路支線道，由
    羅東往冬山方向行駛，行經幸福五路與珍珠一路無號誌之交
    叉路口時，本應注意讓路線此一標線係用以警告車輛駕駛人
    前有幹道，應減速慢行，或停車讓幹道車先行，且依當時天
    氣雖陰，然夜間有照明、柏油路面乾燥、無缺陷、無障礙物
    、視距良好，無不能注意之情事，竟疏於注意而未停讓右側
    幹道車先行，適甲○○騎乘車牌號碼JJ3-529 號重型機車，
    沿冬山鄉○○○路，由冬山路往富農橋方向行經該處，亦疏
    未減速慢行作隨時停車之準備，致乙○○自用小客車車頭撞
    擊甲○○重型機車之左側車身，甲○○因而受有胸部挫傷併
    左側創傷性血氣胸、左側肋骨閉鎖性骨折、膝部、腿部多處
    深部擦傷、左側鎖骨骨折等傷害。乙○○肇事後，於警方據
    報前往現場處理惟尚未知悉肇事人前，坦白承認其為肇事者
    ，並自願接受裁判。
二、案經甲○○訴由宜蘭縣警察局羅東分局報請臺灣宜蘭地方法
    院檢察署檢察官偵查起訴。
   理  由
一、上開犯罪事實業據被告乙○○坦承不諱，核與告訴人甲○○
    所陳情節大致相符，復有道路交通事故現場圖、道路交通事
    故調查報告表、診斷證明書、自首情形紀錄表、臺灣省基宜
    區車輛行車事故鑑定委員會鑑定意見書各1 份及現場照片14
    張在卷可稽，足認被告任意性自白與事實相符，犯行明確，
    應依法論科。
二、原審以被告犯行明確，依刑事訴訟法第449條第1項前段、第
    454 條第2項，刑法第284條第1項前段、第41條第1項前段，
    刑法施行法第1之1 條，中華民國九十六年罪犯減刑條例第2
    條第1項第3款、第7條、第9條等規定，並審酌被告犯罪所生
    損害程度、犯後態度及尚未與告訴人達成和解等一切情狀，
    量處被告有期徒刑4 月，並諭知易科罰金之折算標準，其論
    罪科刑固非無見，惟被告於警方尚未知悉肇事人前，即坦白
    承認其為肇事人，並自願接受裁判，有自首情形紀錄表1 紙
    在卷可參，復於事後與告訴人達成和解，亦有本院96年度移
    調字第86號調解筆錄附卷可佐，原審漏未審酌刑法第62條自
    首得減輕其刑之規定，復未及審酌被告事後已與告訴人達成
    民事和解，容有未洽，是被告上訴請求從輕量刑並予已緩刑
    等主張，即非無理由，自應由本院撤銷改判。爰審酌被告無
    前科，素行良好，因一時疏失致釀傷害，犯後坦認犯行，態
    度良好，並與告訴人甲○○達成和解，有調解筆錄1 紙在卷
    可參，及其過失程度、告訴人所受傷害等情狀，酌情量處如
    主文所示之刑，並諭知易科罰金之折算標準。又本件犯罪時
    間在96年4月24 日以前，合於中華民國九十六年罪犯減刑條
    例之規定，爰依中華民國九十六年罪犯減刑條例減其宣告刑
    二分之一，並諭知易科罰金之折算標準。末查，被告未曾因
    犯罪受有期徒刑以上刑之宣告，有臺灣高等法院被告前案紀
    錄表在卷可憑，係屬初犯，其既已坦認犯行，並與告訴人達
    成和解，應認有悔過認錯之意，經此科刑教訓，應能知所警
    惕而不致再犯，所宣告之刑，以暫不執行為適當，爰併予宣
    告緩刑2年，以啟自新。
據上論斷，依刑事訴訟法第455條之1第1項、第3項、第369條第1
項前段、第364條、第299條第1項前段，刑法第284條第1 項前段
、第62條前段、第41條第1項前段、第74條第1款，刑法施行法第
1之1條第1項前段、第2 項，中華民國九十六年罪犯減刑條例第2
條第1項第3款、第7條、第9條，判決如主文。
本案經檢察官張立言到庭執行職務。
中　　華　　民　　國  　96  　年　　12　　月　  26  　日
                  交通法庭審判長法  官  黃永勝
                                法  官  鄭貽馨
                                法  官  楊坤樵
以上正本證明與原本無異。
本件不得上訴。
                                書記官  謝佩欣
中　　華　　民　　國　　96　　年　　12　　月　　27　　日
附錄本案論罪科刑法條全文：
中華民國刑法第284條
（過失傷害罪）
因過失傷害人者，處 6 月以下有期徒刑、拘役或 5 百元以下罰
金，致重傷者，處1年以下有期徒刑、拘役或5百元以下罰金。
從事業務之人，因業務上之過失傷害人者，處 1 年以下有期徒刑
、拘役或1 千元以下罰金，致重傷者，處 3 年以下有期徒刑、
拘役或2千元以下罰金。
